{"present": {"1 Singular": {"Affirmative": "deargaim", "Question": "an ndeargaim?", "Negative": "n\u00ed dheargaim"}, "2 Singular": {"Affirmative": "deargann t\u00fa", "Question": "an ndeargann t\u00fa?", "Negative": "n\u00ed dheargann t\u00fa"}, "3 Singular": {"Male": {"Affirmative": "deargann s\u00e9", "Question": "an ndeargann s\u00e9?", "Negative": "n\u00ed dheargann s\u00e9"}, "Female": {"Affirmative": "deargann s\u00ed", "Question": "an ndeargann s\u00ed?", "Negative": "n\u00ed dheargann s\u00ed"}}, "1 Plural": {"Compressed": {"Affirmative": "deargaimid", "Question": "an ndeargaimid?", "Negative": "n\u00ed dheargaimid"}, "Extended": {"Affirmative": "deargann muid", "Question": "an ndeargann muid?", "Negative": "n\u00ed dheargann muid"}}, "2 Plural": {"Affirmative": "deargann sibh", "Question": "an ndeargann sibh?", "Negative": "n\u00ed dheargann sibh"}, "3 Plural": {"Affirmative": "deargann siad", "Question": "an ndeargann siad?", "Negative": "n\u00ed dheargann siad"}, "Passive": {"Affirmative": "deargtar", "Question": "an ndeargtar?", "Negative": "n\u00ed dheargtar"}}, "future": {"1 Singular": {"Affirmative": "deargfaidh m\u00e9", "Question": "an ndeargfaidh m\u00e9?", "Negative": "n\u00ed dheargfaidh m\u00e9"}, "2 Singular": {"Affirmative": "deargfaidh t\u00fa", "Question": "an ndeargfaidh t\u00fa?", "Negative": "n\u00ed dheargfaidh t\u00fa"}, "3 Singular": {"Male": {"Affirmative": "deargfaidh s\u00e9", "Question": "an ndeargfaidh s\u00e9?", "Negative": "n\u00ed dheargfaidh s\u00e9"}, "Female": {"Affirmative": "deargfaidh s\u00ed", "Question": "an ndeargfaidh s\u00ed?", "Negative": "n\u00ed dheargfaidh s\u00ed"}}, "1 Plural": {"Compressed": {"Affirmative": "deargfaimid", "Question": "an ndeargfaimid?", "Negative": "n\u00ed dheargfaimid"}, "Extended": {"Affirmative": "deargfaidh muid", "Question": "an ndeargfaidh muid?", "Negative": "n\u00ed dheargfaidh muid"}}, "2 Plural": {"Affirmative": "deargfaidh sibh", "Question": "an ndeargfaidh sibh?", "Negative": "n\u00ed dheargfaidh sibh"}, "3 Plural": {"Affirmative": "deargfaidh siad", "Question": "an ndeargfaidh siad?", "Negative": "n\u00ed dheargfaidh siad"}, "Passive": {"Affirmative": "deargfar", "Question": "an ndeargfar?", "Negative": "n\u00ed dheargfar"}}, "past": {"1 Singular": {"Affirmative": "dhearg m\u00e9", "Question": "ar dhearg m\u00e9?", "Negative": "n\u00edor dhearg m\u00e9"}, "2 Singular": {"Affirmative": "dhearg t\u00fa", "Question": "ar dhearg t\u00fa?", "Negative": "n\u00edor dhearg t\u00fa"}, "3 Singular": {"Male": {"Affirmative": "dhearg s\u00e9", "Question": "ar dhearg s\u00e9?", "Negative": "n\u00edor dhearg s\u00e9"}, "Female": {"Affirmative": "dhearg s\u00ed", "Question": "ar dhearg s\u00ed?", "Negative": "n\u00edor dhearg s\u00ed"}}, "1 Plural": {"Compressed": {"Affirmative": "dheargamar", "Question": "ar dheargamar?", "Negative": "n\u00edor dheargamar"}, "Extended": {"Affirmative": "dhearg muid", "Question": "ar dhearg muid?", "Negative": "n\u00edor dhearg muid"}}, "2 Plural": {"Affirmative": "dhearg sibh", "Question": "ar dhearg sibh?", "Negative": "n\u00edor dhearg sibh"}, "3 Plural": {"Compressed": {"Affirmative": "dhearg siad", "Question": "ar dhearg siad?", "Negative": "n\u00edor dhearg siad"}, "Extended": {"Affirmative": "dheargadar", "Question": "ar dheargadar?", "Negative": "n\u00edor dheargadar"}}, "Passive": {"Affirmative": "deargadh", "Question": "ar deargadh?", "Negative": "n\u00edor deargadh"}}, "condi": {"1 Singular": {"Affirmative": "dheargfainn", "Question": "an ndeargfainn?", "Negative": "n\u00ed dheargfainn"}, "2 Singular": {"Affirmative": "dheargf\u00e1", "Question": "an ndeargf\u00e1?", "Negative": "n\u00ed dheargf\u00e1"}, "3 Singular": {"Male": {"Affirmative": "dheargfadh s\u00e9", "Question": "an ndeargfadh s\u00e9?", "Negative": "n\u00ed dheargfadh s\u00e9"}, "Female": {"Affirmative": "dheargfadh s\u00ed", "Question": "an ndeargfadh s\u00ed?", "Negative": "n\u00ed dheargfadh s\u00ed"}}, "1 Plural": {"Compressed": {"Affirmative": "dheargfaimis", "Question": "an ndeargfaimis?", "Negative": "n\u00ed dheargfaimis"}, "Extended": {"Affirmative": "dheargfadh muid", "Question": "an ndeargfadh muid?", "Negative": "n\u00ed dheargfadh muid"}}, "2 Plural": {"Affirmative": "dheargfadh sibh", "Question": "an ndeargfadh sibh?", "Negative": "n\u00ed dheargfadh sibh"}, "3 Plural": {"Compressed": {"Affirmative": "dheargfaid\u00eds", "Question": "an ndeargfaid\u00eds?", "Negative": "n\u00ed dheargfaid\u00eds"}, "Extended": {"Affirmative": "dheargfadh siad", "Question": "an ndeargfadh siad?", "Negative": "n\u00ed dheargfadh siad"}}, "Passive": {"Affirmative": "dheargfa\u00ed", "Question": "an ndeargfa\u00ed?", "Negative": "n\u00ed dheargfa\u00ed"}}, "imper": {"1 Singular": {"Affirmative": "deargaim!", "Negative": "n\u00e1 deargaim!"}, "2 Singular": {"Affirmative": "dearg!", "Negative": "n\u00e1 dearg!"}, "3 Singular": {"Male": {"Affirmative": "deargadh s\u00e9!", "Negative": "n\u00e1 deargadh s\u00e9!"}, "Female": {"Affirmative": "deargadh s\u00ed!", "Negative": "n\u00e1 deargadh s\u00ed!"}}, "1 Plural": {"Compressed": {"Affirmative": "deargaimis!", "Negative": "n\u00e1 deargaimis!"}, "Extended": {"Affirmative": "deargadh muid!", "Negative": "n\u00e1 deargadh muid!"}}, "2 Plural": {"Affirmative": "deargaig\u00ed!", "Negative": "n\u00e1 deargaig\u00ed!"}, "3 Plural": {"Compressed": {"Affirmative": "deargaid\u00eds!", "Negative": "n\u00e1 deargaid\u00eds!"}, "Extended": {"Affirmative": "deargadh siad!", "Negative": "n\u00e1 deargadh siad!"}}, "Passive": {"Affirmative": "deargtar!", "Negative": "n\u00e1 deargtar!"}}, "pastConti": {"1 Singular": {"Affirmative": "dheargainn", "Question": "an ndeargainn?", "Negative": "n\u00ed dheargainn"}, "2 Singular": {"Affirmative": "dheargt\u00e1", "Question": "an ndeargt\u00e1?", "Negative": "n\u00ed dheargt\u00e1"}, "3 Singular": {"Male": {"Affirmative": "dheargadh s\u00e9", "Question": "an ndeargadh s\u00e9?", "Negative": "n\u00ed dheargadh s\u00e9"}, "Female": {"Affirmative": "dheargadh s\u00ed", "Question": "an ndeargadh s\u00ed?", "Negative": "n\u00ed dheargadh s\u00ed"}}, "1 Plural": {"Compressed": {"Affirmative": "dheargaimis", "Question": "an ndeargaimis?", "Negative": "n\u00ed dheargaimis"}, "Extended": {"Affirmative": "dheargadh muid", "Question": "an ndeargadh muid?", "Negative": "n\u00ed dheargadh muid"}}, "2 Plural": {"Affirmative": "dheargadh sibh", "Question": "an ndeargadh sibh?", "Negative": "n\u00ed dheargadh sibh"}, "3 Plural": {"Compressed": {"Affirmative": "dheargaid\u00eds", "Question": "an ndeargaid\u00eds?", "Negative": "n\u00ed dheargaid\u00eds"}, "Extended": {"Affirmative": "dheargadh siad", "Question": "an ndeargadh siad?", "Negative": "n\u00ed dheargadh siad"}}, "Passive": {"Affirmative": "dheargta\u00ed", "Question": "an ndeargta\u00ed?", "Negative": "n\u00ed dheargta\u00ed"}}, "subj": {"1 Singular": {"Affirmative": "go ndearga m\u00e9", "Negative": "n\u00e1r dhearga m\u00e9"}, "2 Singular": {"Affirmative": "go ndearga t\u00fa", "Negative": "n\u00e1r dhearga t\u00fa"}, "3 Singular": {"Male": {"Affirmative": "go ndearga s\u00e9", "Negative": "n\u00e1r dhearga s\u00e9"}, "Female": {"Affirmative": "go ndearga s\u00ed", "Negative": "n\u00e1r dhearga s\u00ed"}}, "1 Plural": {"Compressed": {"Affirmative": "go ndeargaimid", "Negative": "n\u00e1r dheargaimid"}, "Extended": {"Affirmative": "go ndearga muid", "Negative": "n\u00e1r dhearga muid"}}, "2 Plural": {"Affirmative": "go ndearga sibh", "Negative": "n\u00e1r dhearga sibh"}, "3 Plural": {"Affirmative": "go ndearga siad", "Negative": "n\u00e1r dhearga siad"}, "Passive": {"Affirmative": "go ndeargtar", "Negative": "n\u00e1r dheargtar"}}, "verbal noun": "deargadh", "verbal adjective": "deargtha"}